【裁判字號】    99,上易,802
【裁判日期】    990907
【裁判案由】    傷害
【裁判全文】
臺灣高等法院高雄分院刑事判決         99年度上易字第802號
上  訴  人
即  被  告  乙○○
上列上訴人因傷害案件，不服臺灣高雄地方法院99年度審易字第
1167號中華民國99年7 月8 日第一審判決（起訴案號：臺灣高雄
地方法院檢察署99年度調偵字第34號），提起上訴，本院判決如
下：
     主  文
上訴駁回。
     理  由
一、按上訴書狀應敘述具體理由；又第二審法院認為上訴書狀未
    敘述理由或上訴有刑事訴訟法第362 條前段之情形者，應以
    判決駁回之，同法第361 條第2 項、第367 條前段定有明文
    。
二、上訴人即被告（下稱被告）乙○○上訴意旨略以：被告遭告
    訴人李謝素珠持鋁棒毆打，被告僅以手臂抵擋，致手臂被打
    斷，如何再徒手毆打告訴人李謝素珠、李○鳳（民國82 年6
    月7 日出生）、甲○○成傷，至告訴人李謝素珠、李○鳳、
    甲○○提出之驗傷單只能明告訴人有受傷，且告訴人李謝素
    珠、李○鳳、甲○○彼此間為配偶、父母子女間係，其等證
    詞衡情難免有偏頗之虞，均不能證明係被告有傷害告訴人李
    謝素珠、李○鳳、甲○○之犯行。
三、經查，被告於98年6 月20日在高雄市○○區○○路1 號先後
    毆打告訴人李○鳳及告訴心李謝素珠、甲○○成傷之事實，
    業據證人即告訴人李謝素珠、李○鳳、甲○○於偵查中分別
    結證明確，核與該大樓主任委員蕭靜和於偵查中結證所述大
    致相符，並有高雄市立聯合醫院診斷書附卷可稽；再參以高
    雄市立聯合醫院之診斷書記載告訴人3 人之驗傷時間均為案
    發當日即98年6 月20日，而告訴人李○鳳受有右眼周區挫傷
    、雙上臂挫傷、左小腿挫傷合併擦傷（8 公分×3 公分）、
    右眼結膜下出血等傷害，告訴人李謝素珠受有頭部損傷合併
    腦震盪、胸壁挫傷、背部挫傷、右手腕挫傷、左小腿挫傷（
    10公分×2 公分）、左膝挫傷等傷害，告訴人甲○○受有雙
    手鈍挫傷、背部及下肢鈍傷等傷害，傷勢非輕，且遍佈身體
    各部位，衡情應無可能係為誣攀被告而自行造成。是告訴人
    李○鳳、甲○○、李謝素珠證述遭被告毆打成傷，應可採信
    。被告所辯未傷害告訴人李謝素珠、李○鳳、甲○○，自無
    足取。原審乃認被告犯行事證明確，予以論罪科刑，其認事
    用法，核無不合，量刑亦屬允當。被告上訴意旨仍否認犯罪
    ，指摘原判決不當，即無理由。此外，被告並未依據卷內既
    有訴訟資料或提出新事證，指摘或表明原審判決有何採證認
    事、用法或量刑等足以影響判決本旨之不當或違法，而構成
    應予撤銷之具體理由（例如：依憑證據法則具體指出所採證
    據何以不具證據能力，或依憑卷證資料，明確指出所為證據
    證明力之判斷如何違背經驗、論理法則），其上訴即不合法
    律上之程式。再上訴不合法律上之程式之情形，依刑事訴訟
    法第367 條但書規定：「但其情形可以補正而未經原審法院
    命其補正者，審判長應定期間先命補正。」，係指上訴書狀
    未敘述理由，原審未命補提理由書狀，審判長即應定期間先
    命補正。被告提起上訴時，上訴書狀如已載理由者，即無審
    判長應定期間先命補正之適用。從而，被告之上訴書狀未敘
    述具體理由，且於上訴期間屆滿（即99年7 月23日）後之20
    日內（即99年8 月12日以前），亦未補提上訴具體理由，依
    上開規定，顯屬違背法律上之程式，應由本院依同法第367
    條前段、第372 條不經言詞辯論判決如主文。
中    華    民    國    99    年    9     月    7     日
                    刑事第八庭  審判長法  官 洪兆隆
                                      法  官 張盛喜
                                      法  官 郭玫利
以上正本證明與原本無異。
本判決不得上訴。
中    華    民    國    99    年    9     月    7     日
                                      書記官 梁美姿

司法院資訊處製作；財團法人民間司法改革基金會備份。
